臺灣高等法院刑事判決　　　　　　　　96年度上訴字第2942號
上　訴　人
即　被　告　甲○○
上列上訴人因違反毒品危害防制條例案件，不服台灣桃園地方法
院96年度訴字第1067號，中華民國96年5月31日第一審判決（起
訴案號：台灣桃園地方法院檢察署96年度毒偵字第185號），提
起上訴，本院判決如下：
    主  文
原判決撤銷。
甲○○施用第一級毒品，處有期徒刑柒月；減為有期徒刑參月又
拾伍日，如易科罰金，以新台幣壹仟元折算壹日。扣案之第一級
毒品海洛因（驗餘淨重合計淨重零點伍陸公克）沒收銷燬之，外
包裝參個沒收；又施用第二級毒品，處有期徒刑肆月；減為有期
徒刑貳月，如易科罰金，以新台幣壹仟元折算壹日。扣案之第二
級毒品甲基安非他命（含包裝淨重肆點柒參參公克）沒收銷燬之
，外包裝壹個沒收。應執行有期徒刑肆月又拾伍日，如易科罰金
，以新台幣壹仟元折算壹日，扣案之第一級毒品海洛因（驗餘淨
重合計淨重零點伍陸公克）、甲基安非他命（含包裝淨重肆點柒
參參公克）均沒收銷燬之，海洛因外包裝參個及甲基安非他命外
包裝壹個均沒收。
    事  實
一、甲○○曾於民國（下同）94年間因施用第二級毒品案件，經
    臺灣板橋地方法院以94年度毒聲字第2237號裁定送勒戒處所
    觀察、勒戒後，認無繼續施用毒品傾向，於95年3月8日執行
    完畢釋放出所，由臺灣板橋地方法院檢察署檢察官於同日以
    95年度毒偵緝字第105、106號為不起訴處分確定在案。
二、詎甲○○仍不知戒絕，復於上開觀察、勒戒執行完畢釋放後
    5年內，分別基於施用第一級毒品海洛因及第二級毒品甲基
    安非他命之犯意，於95年12月13日上午某時許，在某不詳地
    點，以將第一級毒品海洛因置入香菸內點燃吸食之方式，施
    用第一級毒品海洛因1次，另以將第二級毒品甲基安非他命
    置入玻璃球（未扣案）內燒烤吸食之方式，施用第二級毒品
    甲基安非他命1次。嗣於95年12月13日上午9時30分許，在桃
    園縣八德市○○路○段919號附近為警查獲，並扣得第一級毒
    品海洛因3包（驗餘合計淨重0.56公克，含極微量海洛因殘
    渣之外包裝3個合計重0.70公克）及第二級毒品甲基安非他
    命1包（驗餘含包裝淨重4.733公克）。
三、案經桃園縣政府警察局八德分局報告台灣桃園地方法院檢察
    署檢察官偵查起訴。
    理  由
一、按協商判決除有刑事訴訟法第455條之4第1項第1款於本訊問
    程序終結前，被告撤銷協商合意或檢察官撤回協商聲請者；
    第2款被告協商之意思非出於自由意志者；第4款被告所犯之
    罪非第455條之2第1項所定得以協商判決者；第6款被告有其
    他較重之裁判上一罪之犯罪事實者；第7款法院認應諭知免
    刑或免訴、不受理者情形之一，及違反同條第2項「法院應
    於協商合意範圍內為判決；法院為協商判決所科之刑，以宣
    告緩刑或2年以下有期徒刑、拘役或罰金為限」之規定者外
    ，檢察官與被告均不得上訴。經查：本件被告係以原審判決
    有違反刑事訴訟法第455條之4第1項第6款、第7款之規定為
    由，提起上訴，合於刑事訴訟法得提起上訴之規定，本件上
    訴自屬合法，合先敘明。
二、被告於本院經合法傳喚，無正當理由不到庭。惟查：上開事
    實，業據被告於原審審理時坦承不諱，且被告於獲案時經警
    採集其尿液送請臺灣檢驗科技股份有限公司檢驗結果，確呈
    安非他命類（安非他命及甲基安非他命）及鴉片類（可待因
    及嗎啡）陽性反應，有該公司濫用藥物尿液檢驗報告及桃園
    縣政府警察局八德分局被採尿人姓名編號對照表暨檢體監管
    紀錄表（尿液檢體編號：K-315號）各1份在卷可稽（見96年
    度毒偵字第185號卷第26頁、第41頁）。此外，復有第二級
    毒品甲基安非他命1包（驗餘含包裝淨重4.733公克）、第一
    級毒品海洛因3包（驗餘合計淨重0.56公克，含極微量海洛
    因殘渣之外包裝3個合計重0.70公克）扣案為憑。扣案之甲
    基安非他命及海洛因，分經送請行政院衛生署管制藥品管理
    局及法務部調查局鑑定結果，確分別含有甲基安非他命及海
    洛因成分，有行政院衛生署管制藥品管理局96年1月30日管
    檢字第0960000744號鑑定書及法務部調查局96年1月13日調
    科壹字第09623002720號鑑定書各1份附卷可參（見96年度毒
    偵字第185號卷第43頁、第44頁），足認被告自白與事實相
    符。
三、被告雖具狀辯稱：原審判決有違反刑事訴訟法第455條之4第
    1項第6款「被告有其他較重之裁判上一罪之犯罪事實者」、
    第7款「法院認應諭知免刑或免訴、不受理者」等規定云云
    。惟查：被告於95年間係犯刑法第277條第1項之傷害罪及刑
    法第185條之3之酒醉不能安全駕駛罪，經原審法院以95年度
    桃交簡字第2317號判決分別判處拘役55日及59日，並執行拘
    役100日確定在案，有本院被告全國前案紀錄表在卷為憑，
    該部分與本件施用第一級毒品及第二級毒品犯行無涉，自無
    有其他較重之裁判上一罪之犯罪事實或應諭知免刑或免訴、
    不受理之情形，被告執此爭辯，無非空言，不足採信。
四、被告曾於94年間因施用第二級毒品案件，經臺灣板橋地方法
    院以94年度毒聲字第2237號裁定送觀察、勒戒後，因無繼續
    施用毒品傾向，於95年3月8日執行完畢釋放出所，由臺灣板
    橋地方法院檢察署檢察官於同日以95年度毒偵緝字第105、
    106號為不起訴處分確定，有臺灣板橋地方法院檢察署檢察
    官95年度毒偵緝字第105、106號不起訴處分書、本院被告全
    國前案紀錄表在卷可按，於觀察、勒戒完畢釋放後，5年內
    再犯本案施用毒品犯行，應依毒品危害防制條例第23條第2
    項之規定論罪科刑。本件事證明確，被告犯行堪以認定。
五、按海洛因及甲基安非他命，分屬於毒品危害防制條例第2條
    第2項第1、2款規定之第一級及第二級毒品，是核被告所為
    ，係犯毒品危害防制條例第10條第1項之施用第一級毒品罪
    及同條第2項之施用第二級毒品罪。被告施用前後非法持有
    第一級及第二級毒品之低度行為，分別為施用之高度行為所
    吸收，均不另論罪。被告所犯上開二罪，犯意各別，行為互
    殊，應予分論併罰。
六、原審因予論罪科刑，固非無見。惟查：本件被告所犯施用第
    一級及第二級毒品罪時間係在96年4月24日以前，且非中華
    民國96年罪犯減刑條例第3條第1項所定不予減刑之罪，已合
    於中華民國96年罪犯減刑條例第2條第1項第3款之規定，應
    予減刑，原審未及審酌前開減刑條例之適用，自有未洽。被
    告上訴意旨，以原審判決有違反刑事訴訟法第455條之4第1
    項第6款、第7款之規定為由，指摘原判決不當，雖無足取，
    但查原判決既有上開可議，要屬無可維持，應予撤銷改判。
    爰審酌被告有施用毒品前科，仍不知戒絕，再次施用毒品，
    情節非輕，惟念其犯後坦承犯行，態度尚佳等一切情狀，分
    別量處有期徒刑7月及4月，及就有期徒刑4月部分諭知易科
    罰金之折算標準，暨依前開減刑規定，分別減為有期徒刑3
    月又15日及2月，並均諭知易科罰金之折算標準，及定其應
    執行刑，並諭知易科罰金之折算標準。扣案之第一級毒品海
    洛因（驗餘合計淨重0.56公克）及第二級毒品甲基安非他命
    （驗餘含包裝淨重4.733公克），分屬遭查獲之第一級、第
    二級毒品，應依毒品危害防制條例第18條第1項前段之規定
    宣告沒收銷燬之。另海洛因外包裝3個及甲基安非他命外包
    裝1個，係用於包裹、藏放毒品，防其裸露、潮濕，便於攜
    帶施用，被告亦自承係其所有，供施用毒品所用之物，均應
    依刑法第38條第1項第2款之規定宣告沒收。
七、被告經合法傳喚，無正當理由不到庭，爰不待其陳述逕行判
    決。
據上論斷，應依刑事訴訟法第369條第1項前段、第364條、第299
條第1項前段、第371條，毒品危害防制條例第10條第1項、第2項
、第18條第1項前段，刑法第11條前段、第38條第1項第2款、第4
1條第1項、第51條第5款，中華民國96年罪犯減刑條例第2條第1
項第3款、第7條、第9條，判決如主文。
本案經檢察官陳光明到庭執行職務。
中　　華　　民　　國　　96　　年　　9 　　月　　26　　日
　　　　　　　　　刑事第十七庭  審判長法　官    趙功恆
　　　　　　　　　　　　　　　　　　  法　官    陳憲裕
　　　　　　　　　　　　　　　　　　  法　官    高明哲
以上正本證明與原本無異。
施用第一級毒品得上訴。
如不服本判決，應於收受送達後十日內向本院提出上訴書狀，其
未敘述上訴之理由者並得於提起上訴後十日內向本院補提理由書
（均須按他造當事人之人數附繕本）。
施用第二級毒品不得上訴。
                                      書記官    梁淑時
中　　華　　民　　國　　96　　年　　9 　　月　　26　　日
附錄：本案論罪科刑法條全文
毒品危害防制條例第10條
施用第一級毒品者，處 6 月以上 5 年以下有期徒刑。
施用第二級毒品者，處 3 年以下有期徒刑。
